臺灣臺東地方法院刑事判決　　　　　　　　　　 　　　 九十年度訴字第一八九號
　　公　訴　人　臺灣台東地方法院檢察署檢察官
　　被　　　告　丁○○
　　指定辯護人　本院公設辯護人　甲○○
　　被　　　告　戊○○
　　選任辯護人　蕭芳芳
　　被　　　告　丙○○
　　被　　　告　乙○○
右列被告等因違反貪污治罪條例案件，經檢察官提起公訴（八十九年度偵字第一三九
０號、九十年度偵字第一一二五號），本院判決如左：
    主  文
丁○○依據法令從事公務之人員，連續利用職務上之機會，詐取財物，處有期徒刑參
年陸月，褫奪公權貳年，所得財物新臺幣玖萬玖仟肆佰元應予追繳沒收，如全部或一
部無法追繳時，以其財產抵償之。又依據法令從事公務之人員，連續對於違背職務之
行為，收受賄賂，處有期徒刑貳年陸月，褫奪公權貳年，所得財物新臺幣陸仟元應予
追繳沒收，如全部或一部無法追繳時，以其財產抵償之。應執行有期徒刑肆年，褫奪
公權貳年，所得財物新臺幣拾萬伍仟肆佰元應予追繳沒收，如全部或一部無法追繳時
，以其財產抵償之。
乙○○連續對於依據法令從事公務之人員，關於違背職務之行為，交付賄賂，處有期
徒刑伍月，如易科罰金，以參佰元折算壹日，褫奪公權壹年。
戊○○、丙○○均無罪。
    事  實
一、丁○○於民國八十一年一月二十四日起至八十八年十一月六日止，擔任交通部高
    雄區監理所臺東監理站臨時雇員，其間自八十七年起至八十八年十一月六日止，
    承辦警方與各車輛稽查單位移送臺東監理站「違反道路交通管理處罰條例告發單
    」之收件及非管轄案件移出等工作，兼每月一、二次經臨時調派支援代收罰款之
    業務，為依據法令從事公務之人員。因家計負擔沈重，竟基於意圖為自己不法之
    所有之概括犯意，連續自八十七年間起，利用其職務上偶有代收罰款之機會，（
    一）連續向附表所示除鄰居楊宗勳外之呂仁朝之不知名職員、王潘秋英、林永鎗
    、田溫香梅、張李秀蘭、吳宇勝、邱德源、林金福及羅榮博等人謊稱其有代收罰
    款之職權，使渠等誤認其有收受罰款職權，而向其繳交如附表所示車號之違反道
    路交通管理處罰條例之違規通知單罰款，及利用鄰居楊宗勳委託其代繳如附表所
    示之車號之違規通知單罰款等機會，分別詐取如附表所示之金額，計新台幣（下
    同）七萬二千七百元，侵吞入己，再將職務上掌管如附表所示之違規通知單自檔
    案櫃中抽出毀棄，並將電腦內建檔之上開違規通知單之違規記錄等電磁紀錄刪除
    ，或更改為非管轄案件「移出」（實則未移出），而使之結案，將上開明知為不
    實之事項，登載於電磁記錄之準公文書上，足生損害於台東監理站對違規記錄及
    罰款管理之正確性；（二）向打電話至台東監理站查詢張英川交通違規罰款（違
    規單號為0000000、７７２８９５、00000000）事宜之戊○○稱
    ：要繳一萬五千元之罰款，伊可以處理繳交罰款事務，到監理站找伊等語，使戊○○誤認伊有收受罰款之職權，遂於八十八年八月初某日，至台東監理站交付丁○○一萬五千元並取得被吊扣之車牌後離去，丁○○詐得上開款項後據為己用，
    嗣將職務上掌管之上開違規通知單毀棄，並於同年八月三日將電腦內建檔之違規
    單號0000000、７７２８９５號之違規記錄等電磁紀錄刪除，於同年八月
    四日將電腦內建檔違規單號00000000號之違規記錄等電磁紀錄不實更改
    為「移出」，將上開明知為不實之事項，登載於電磁記錄之準公文書上，足生損
    害於台東監理站對違規記錄及罰款管理之正確性；（三）對向伊查詢因未收受交
    通違規通知單，未繳清罰款而無法驗車之商職同學丙○○稱：尚有三張逾期之超
    速罰單（違規單號為00000000、00000000、00000000
    ）共一萬八千元之罰款待繳，但因未收到違規通知單，可以用未逾期之方式裁罰
    半數即九千元之罰款處理等語，丙○○遂於八十八年間某日到台東監理站將罰款
    九千元交予丁○○，丁○○詐取得手後，即將職務上掌管之上開違規通知單毀棄
    ，並分別於八十七年六月二十三日將電腦內建檔之違規單號00000000號
    之違規記錄等電磁紀錄不實更改為「移出」、八十八年八月三十一日將電腦內建
    檔之違規單號00000000、00000000號之違規記錄等電磁紀錄刪
    除，將上開明知為不實之事項，登載於電磁記錄之準公文書上，足生損害於台東
    監理站對違規記錄及罰款管理之正確性。（四）乙○○係長虹小客車租賃行負責
    人，乙○○因偶然機會認識丁○○，知其任職於臺東監理站，係依據法令從事公
    務之人員，乃有時託其代辦繳交罰款事宜，因長虹小客車租賃行所有之ＪＪ─二
    四五三號、Ｐ五─八五一三號自用小客車之承租人違反交通管理處罰條例，分別
    受有違規單號１８３５４４、１６４９８８、及000000000之違規通知
    單，丁○○亦基於前揭之意圖為自己不法之所有之概括犯意，利用其職務上偶有
    代收罰款之機會，告知三張違規通知單可以未逾期之方式裁罰，只需繳交半數之
    罰款共二千七百元，使乙○○誤認其有收受罰款之職權而交付款項，詐得二千七
    百元，而將上開違規通知單毀棄，並於八十八年八月二日將電腦建檔之上開違規
    單號１６４９８８號之違規記錄等電磁紀錄不實更改為「移出」，於八十八年十
    月二十六日、九月八日將違規單號１８３５４４、000000000號之違規
    記錄等電磁紀錄刪除，將上開明知為不實之事項，登載於電磁記錄之準公文書上
    ，足生損害於台東監理站對違規記錄及罰款管理之正確性。合計丁○○上列利用
    職務上之機會詐取金額共計九萬九千四百元。嗣經丁○○向法務部調查局台東調
    查站自首而發覺上情。
二、長虹小客車租賃行車號ＪＪ─二四五三號尚有二張違規單，其號碼為00000
    000、00000000號，違規事項各為八十七年八月二十四日、八十八年
    四月十五日於高速公路超速，且逾期未繳納罰款，依法各應裁罰六千元，乙○○
    遂至監理站找丁○○處理罰款事宜，丁○○另基於對於違背職務之行為收受賄賂
    之概括犯意，告知乙○○伊可以提供友人之駕駛執照供吊扣三個月而免除高速公
    路超速違規單號00000000、00000000之罰款，僅須提供罰款之
    半數予伊之友人即可，乙○○聞言後，亦基於行賄之概括犯意，連續於八十七年
    九月十二日、八十八年八月二日或前數日各將三千元之賄款交予丁○○，丁○○
    受賄後即違背職務，連續於八十七年九月十二日、八十八年八月二日將上開違規
    通知單毀棄外，並將電腦建檔之上開違規單號之違規記錄等電磁紀錄不實更改為
    「移出」，將上開明知為不實之事項，登載於電磁記錄之準公文書上，足生損害
    於台東監理站對違規記錄及罰款管理之正確性。乙○○並於本院審理時自白上情
    。
三、案經丁○○向法務部調查局臺東調查站自首移送臺灣台東地方法院檢察署檢察官
    偵查起訴；乙○○部分經臺灣台東地方法院檢察署檢察官自動檢舉偵查起訴。
    理  由
壹、有罪部分：
甲、被告丁○○部分：
一、右揭犯罪事實，業據被告丁○○於犯罪未發覺前向法務部調查局台東調查站（以
    下簡稱台東調查站）自首而接受裁判，有八十八年十一月十日其向台東調查站自
    首之筆錄在卷可證。被告對右揭犯罪事實迭於調查站、偵查中及本院審理時，均
    自白不諱，核與證人王潘秋英、林永鎗、田溫香梅、楊宗勳、呂仁朝於台東調查
    站調查時，及同案被告戊○○、丙○○、乙○○於偵查中、本院審理時供述之情
    節相符，並有台東監理站列印之電腦報表資料、電腦違規查詢報表、丁○○逕行
    刪除及未入帳電腦報表各一份，及舉發違反道路交通管理事件通知單十八張等附
    卷足憑（均附於台東縣調查站卷內），被告自白顯與事實相符，堪信為真實。
二、核被告丁○○於犯罪事實一所為，係犯貪污治罪條例第五條第一項第二款利用職
    務上之機會詐取財物罪，刑法第一百三十八條毀棄職務上掌管之文書罪，第二百
    二十條第二項、第二百十三條公務員登載不實罪；於犯罪事實二，係犯貪污治罪
    條例第四條第一項第五款對於違背職務之行為收受賄賂罪，刑法第一百三十八條
    毀棄職務上掌管之文書罪，第二百二十條第二項、第二百十三條公務員登載不實
    罪。公訴意旨認被告犯罪事實一（一）之犯行，係犯貪污治罪條例第四條第一項
    第一款之侵占公有財物罪，及乙○○遭詐取前揭二千七百元之部分，被告係犯違
    背職務之行為收受賄賂罪云云；惟查，犯罪事實一（一），被告自八十七年至八
    十八年十一月六日止之職務為承辦警方與各車輛稽查單位移送臺東監理站「違反
    道路交通管理處罰條例告發單」之收件及非管轄案件移出等工作，有台東監理站
    （九０）東監字第九一００三一三號函覆明確，其僅於櫃臺業務繁忙時，不定時
    被調派支援收受罰款業務，亦經被告供陳在卷（見本院九十一年三月二十一日筆
    錄），故其未被指派支援收受罰款業務時，並無收受罰款之職權，其利用固有職
    務上所衍生之支援收受罰款業務機會，向犯罪事實一（一）附表所示之違規人謊
    稱其有收受罰款之職權，使該等違規人誤認而交付金錢，因被告當時並非承辦收
    受罰款業務，亦未經指派臨時擔任收受罰款，本無收受罰款職權，故上述違規人
    交付之金錢，尚未歸國庫，並未成為公有財物，被告進而侵吞入己，尚難論以侵
    占公有財物罪；又被告乙○○交付長虹小客車租賃行違規單號１８３５４４、0
    00000000、１６４９８８之違規通知單之半數罰款二千七百元予被告丁○○時，被告丁○○未曾告知其如何處理罰單事宜，及會將罰款據為己有做為代
    價，亦經被告丁○○於本院時供述甚明，故此部分自難認定被告丁○○與乙○○
    係基於收賄與行賄之意思而收受、交付金錢，而遽論以被告丁○○違背職務之行
    為收受賄賂罪；上述部分起訴法條容有未洽，惟起訴事實相同，均應依法變更起
    訴法條為貪污治罪條例第五條第一項第二款利用職務上之機會詐取財物罪。被告
    先後多次上開犯行，均時間緊接，所犯係構成要件相同之罪名，顯係均基於概括
    犯意而為之，均為連續犯，均應依刑法第五十六條規定論以一罪。又所犯連續利
    用職務上之機會詐取財物罪、連續對於違背職務之行為收受賄賂罪與連續犯刑法
    第一百三十八條、第二百二十條第二項、第二百十三條之二罪間，有方法結果之
    牽連關係，應分別從重之連續利用職務上之機會詐取財物罪與連續對於違背職務
    之行為收受賄賂罪論斷。而所犯上開二罪，犯意個別、罪名不同，應分論併罰。
三、再對於未發覺之罪自首而接受裁判減輕其刑，刑法第六十二條前段定有明文。被
    告於上開犯罪未被有偵查犯罪職權之機關或人員發覺前，主動向台東縣調查站陳
    述自己之犯罪事實，並表示接受裁判，有該調查站八十八年十一月十日筆錄一份
    在卷，被告自首情節足堪認定。被告所犯連續利用職務上之機會詐取財物罪，犯
    罪所得為九萬九千四百元（九萬六千七百元＋二千七百元＝九萬九千四百元），
    其於犯罪未發覺前自首，應依刑法第六十二條前段規定減輕其刑。又所犯連續對
    於違背職務之行為收受賄賂罪，亦屬自首，依刑法第六十二條前段規定減輕其刑
    ，且情節輕微，犯罪所得僅六千元，應依貪污治罪條例第十二條第一項規定遞減
    輕其刑。爰審酌被告係因家境困窘，為生活所苦，兼以本身與配偶皆為殘障，有
    卷附殘障手冊影本可稽，收入有限，始失慮觸法，素行尚稱良好、智識程度、犯
    罪所生之損害尚輕，及犯後自首等一切情狀，各量處如主文所示之刑，及定其應
    執行刑，並依法褫奪公權二年。至其犯罪所得財物尚未繳交，應依法追繳沒收，
    如全部或一部無法追繳時，應追徵其價額，或以其財產抵償之，附此敘明。
四、公訴意旨認被告於犯罪事實一（一）中，尚有侵占黃榮妹、莊李秀妹所繳交之罰
    款各一萬二千五百元云云。然查，被告自始於調查站、偵查中及本院審理時均堅
    稱：沒有印象有收該二人之錢等語，且又無該二人之指訴確曾將罰款繳交予被告
    等情，尚難僅憑台東監理站列印之「丁○○逕行刪除及未入帳電腦報表」上載有
    黃榮妹、莊李秀妹違規資料，即推論被告有收取該二人繳交之罰款，此部分不能
    證明被告犯罪，復查無其他積極證據足資認定被告有此犯行，原應為無罪之諭知
    ，惟公訴意旨認此部分與前開有罪部分為連續犯關係，爰不另為無罪之諭知。
乙、乙○○部分：
一、右揭犯罪事實二，業據被告乙○○於本院審理時自白不諱，核與同案被告丁○○
    供述之情節相符，並有台東監理站列印之電腦報表資料、電腦違規查詢報表、丁○○逕行刪除及未入帳電腦報表各一份，及舉發違反道路交通管理事件通知單二
    張在卷（均附於台東縣調查站卷內）可參，被告乙○○之自白顯與事實相符，堪
    信為真實。
二、核被告乙○○所為，係犯貪污治罪條例第十一條第二項、第一項非依據法令從事
    公務之人員對於依據法令從事公務之人員違背職務行為交付賄賂罪。公訴人認被
    告乙○○係犯該條例第十一條第一項之罪云云。惟按，貪污治罪條例第十一條第
    一項所規定之關於違背職務行為行賄罪，係指同條例第二條、第三條所規定之人
    ，向具有該條例第二條所規定身分之人關於違背職務行為行賄而言；至於同條例
    第十一條第二項另規定不具第二條人員之身分而犯前項之罪者亦同，乃指不具第
    二條人員身分之非公務員，向具有第二條所規定身分之人關於違背職務行為行賄
    者，亦依第一項規定之刑處罰之謂，故非公務員對公務員關於違背職務行為行賄
    ，係犯貪污治罪條例第十一條第二項之罪，非同條例第十一條第一項之罪，其於
    論罪時，之所以併引第一項，乃因第二項無刑度之規定，而依第一項之刑處罰之
    故，最高法院八十七年度台上字第二四九六號判決著有明文。故被告乙○○為非
    公務員，對具公務員身份之被告丁○○關於違背職務行為行賄，係犯貪污治罪條
    例第十一條第二項之罪，起訴法條顯有未洽，應予變更。其先後二次犯行，時間
    相隔非遠，所犯係構成要件相同之罪名，顯係基於概括犯意而為之，為連續犯，
    應依刑法第五十六條規定論以一罪。又被告於本院審理時自白犯罪事實，應依貪
    污治罪條例第十一條第三項規定，減輕其刑；且其犯罪情節輕微，交付之財物僅
    六千元，應依同條例第十二條第二項規定遞減輕其刑。爰審酌被告因一時貪圖便
    利、手段尚輕、智識程度、犯罪所生之損害，及犯後自白等一切情狀，量處如主
    文所示之刑，被告乙○○所犯之罪法定本刑雖為一年以上七年以下有期徒刑，惟
    其自白犯罪及交付財物在五萬元以下，依同條例第十一條第三項後段及第十二條
    第二項減輕其刑，係屬刑法總則所定減刑事由以外之減刑，其法定本刑遞減，因
    而被告所量處之刑，依法得易科罰金，爰諭知易科罰金之折算標準。至公訴意旨
    認被告乙○○係基於行賄之意思將三張違規通知單（違規單號１８３５４４、0
    00000000、１６４９８８）之半數罰款共二千七百元交予被告丁○○，
    容有誤會，已如前所述，此部分原應為無罪之諭知，惟公訴意旨認此部分與前開
    有罪部分為實質上一罪關係，爰不另為無罪之諭知。
三、另公訴意旨以被告乙○○前因賭博罪，經本院判處有期徒刑四月確定，於八十八
    年八月三十一日執行完畢，於八十八年間再犯本件有期徒刑以上之罪，為累犯，
    應加重其刑。經查，被告乙○○係於何時交付賄款予被告丁○○，已不復記憶，
    而被告丁○○亦不記得收受賄款之時間，於本院質之「何時做電腦刪改記錄之動
    作？」，答以「都是收錢後當天或隔幾天後處理」等語，再佐以卷附之台東監理
    站列印之電腦違規查詢報表觀之，長虹租賃公司所有之車號ＪＪ─二四五三號之
    違規單號00000000、00000000號之違規通知單，分別記錄「異
    日」（即處理日期）８７０９１２、８８０８０２，「狀態」（即案件狀態）均
    為「移出」，可知被告丁○○係於八十七年九月十二日、八十八年八月二日於電
    腦上為不實之登載，參諸其所言係於收錢之當天或隔幾天刪改電腦記錄，可推知
    被告乙○○至遲於八十七年九月十二日、八十八年八月二日即已交付賄款予被告
    丁○○，係於賭博罪之有期徒刑八十八年八月三十一日執行完畢前所犯，不符累
    犯之構成要件，公訴意旨顯有誤會，併此敘明。
貳、無罪部分
一、公訴意旨關於被告戊○○、丙○○部分，略以：緣張英川、丙○○分別於八十七
    年、八十八年間駕駛Ｋ三─五七七八號及Ｋ三─五四八六號自用小客車因違反交
    通管理處罰條例，均須繳納三筆罰款計二萬元（張英川違規單號為000000
    0、７７２８９５、00000000；丙○○違規單號為00000000、
    00000000、00000000），張英川乃於八十八年間某日委由其姻
    親戊○○前往臺東監理站代繳，丙○○亦於八十八年間某日親往該站繳納，時承
    辦之公務員丁○○基於違背職務收受賄賂之概括犯意，向戊○○、丙○○稱：可
    在電腦動手腳，而少繳些罰款，陳、洪二人聞言表示同意，乃基於行賄之意思，
    各將一萬五千元及九千元賄款交予丁○○，丁○○收受後竟違背職務，除將職務
    上掌管之相關裁罰通知單抽出毀棄外，並將電腦建檔之違規單號0000000
    及７７２８９５（屬張英川部分）、00000000及00000000（屬
    丙○○部分）等電磁紀錄刪除，其餘違規單號00000000及000000
    00則不實記載「非因管轄案件移出」，足以生損害於臺東監理站對罰款管理之
    正確性云云。
二、公訴人認被告被告戊○○、丙○○係犯貪污治罪條例第十一條第一項對於違背職
    務之行為交付賄賂罪，無非係以被告丁○○之供述及以台東監理站列印之電腦報
    表資料、電腦違規查詢報表、丁○○逕行刪除及未入帳電腦報表各一份，及舉發
    違反道路交通管理事件通知單等件為論據。被告戊○○、丙○○均堅決否認有行
    賄之事實，被告戊○○辯稱：「我幫姊夫張英川繳罰款，打電話去監理站詢問罰
    款金額，要繳二萬元，去監理站時時是中午下班時間，在門外遇見丁○○，以前
    就認識他，所以託他代繳，下午他就把車牌還給我」等語，被告丙○○則以：「
    當天要驗車，被告知有罰單未繳，去監理站時見到丁○○，他是我同學，請他查
    詢罰款金額，因為有罰單我沒有收到，問他可否以未逾期之方式裁罰，加上其他
    稅款，總共給他二萬元，請他幫我處理」等語置辯。
三、按犯罪事實應依證據認定之，無證據不得推定其犯罪事實；不能證明被告犯罪者
    ，應諭知無罪之判決，刑事訴訟法第一百五十四條、第三百零一條第一項分別定
    有明文。又事實之認定，應憑證據，如未能發現相當證據，或證據不足以證明，
    自不能以推測或擬制之方法，為裁判基礎（最高法院四十年台上字第八六號判例
參照）；且認定犯罪事實所憑之證據，雖不以直接證據為限，間接證據亦包括在
    內，然而無論直接證據或間接證據，其為訴訟上之證明，須於通常一般之人均不
    致有所懷疑，而得確信其為真實之程度者，始得據為有罪之認定，倘其證明尚未
    達到此一程度，而有合理之懷疑存在而無從使事實審法院得有罪之確信時，即應
    由法院為諭知被告無罪之判決（最高法院七十六年台上字第四九八六號判例參照
    ）。
四、按收受賄賂罪，以他人有行求賄賂之事實為前提，若他人所交付之物並非本於行
    賄意思，則其物即非賄賂，自無收受賄賂之可言，故賄賂之不法報酬必須與公務
    員之職務行或違背職務行為具有一定之對價關係，苟非關於職務行為或違背職務
    行為之報酬，即不得謂為賄賂（最高法院七十年台上字第一一八六號判例意旨參
    照）。即行賄者必須出於行賄之意思而交付財物，受賄者因而為違背職務之行為
    ，亦即賄賂與違背職務之實施間有因果關係，始行合致。經查，（一）被告戊○○係代其姊夫張英川繳交違規通知單，已如前述，而被告丁○○當時只告知被告
    戊○○找伊處理，但無告訴被告戊○○所交付之一萬五千元要據為己有，雙方亦
    無要求或表示提供好處以實施違背職務之行為之合意，業經被告丁○○供陳：一
    萬五千元自己收下，沒有告訴他，沒有向他要求好處，他也沒有願意提供好處給
    我等語無訛。是被告戊○○與丁○○間，顯然欠缺前述賄賂與違背職務之實施間
    之因果關係。又張英川之違規單號0000000違規通知單上記載之違規事實
    有二：「超速」及「無照駕駛」，有該違規通知單附卷（台東縣調查站補行調查
    資料卷證十二）可參，然台東監理站列印之「丁○○逕行刪除及未入帳電腦報表
    」內僅載應處罰二千四百元之超速事實，再者張英川領有駕駛執照，其駕照號碼
    為上開電腦報表所示之４０１００號，並非無照駕駛，因警察攔檢未帶駕照者時
    ，未向監理機關查詢，而逕以「無照駕駛」舉發之故，是另一違規事實應為「未
    帶駕照」而非「無照駕駛」，應裁罰六百元，另二張各裁罰三千六百元、二千四
    百元，故張英川三張違規通知單之罰款總額應為九千元，業經被告丁○○於本院
    審理時陳述甚詳（見九十一年三月二十一日筆錄），故若謂被告戊○○交付遠超
    出罰款金額之金錢以求賄賂被告丁○○，實與常情相違，亦殊難想像。是其所辯
    應堪採信。（二）被告丙○○係以委託代繳罰款之意思而交付九千元予被告丁○○，並不知情被告丁○○會將九千元侵吞，被告丁○○亦供稱：沒有告訴他九千
    元是我收下，他也沒有給我任何好處，有告訴他以未逾期方式裁罰，因為如果當
    事人未收到罰單，可以在電腦上以未送達之理由改成未逾期裁罰等語明確，是被
    告丙○○與被告丁○○間亦欠缺賄賂與違背職務之實施間之因果關係。綜上，被
    告戊○○與丙○○均非出於行賄之意思而交付金錢，縱被告丁○○收受所交付之
    金錢後而為違背職務之行為，仍難論以交付金錢之一方為行賄罪，收受金錢之他
    方為收賄罪。
五、依上所述，並無證據足資證明被告戊○○、丙○○確有行賄之犯行，又刑事被告
    依法並無自證無罪之義務，公訴意旨所憑事證無從形成被告有罪之確信，此外，
    復查無其他積極事證足認被告二人有何公訴意旨所指之行賄犯行，揆諸前揭判例
    意旨及說明，不能證明被告犯罪，依法應諭知無罪之判決。
據上論斷，應依刑事訴訟法第二百九十九條第一項前段、第三百條、第三百零一條第
一項，貪污治罪條例第四條第一項第五款、第五條第一項第二款、第十條第一項、第
二項、第十一條、第十二條、第十七條，刑法第十一條前段、第三十七條第二項、第
五十六條、第五十五條、第一百三十八條、第二百二十條第二項、第二百一十三條、
第五十一條第五款、第四十一條第一項前段、第六十二條、罰金罰鍰提高標準條例第
二條，判決如主文。
中    華    民    國      九十一      年      四       月      四       日
                                  臺灣臺東地方法院刑事庭
                                    審判長法官  黃麗生
                                          法官  蔡世芳
                                          法官  黃怡玲
右正本證明與原本無異。
如不服本判決，應於判決送達後十日內向本院提出上訴狀。（須附繕本）
「切勿逕送上級法院」
                                        書記官  王敏玉
中    華    民    國      九十一      年      四       月      八       日
      附    表
      ┌──────┬───────┬────────┬─────────
      │違  規  人  │車       號   │違  規  單  號  │被 告 侵 占 金 額
      ├──────┼───────┼────────┼─────────
      │呂  仁  朝  │ＷＦＡ─○八三│九九五四七      │七千七百元
      ├──────┼───────┼────────┼─────────
      │楊  忠  勳  │ＰＶＩ─八四五│六二五七八四    │一千一百元
      ├──────┼───────┼────────┼─────────
      │王 潘 秋 英 │ＰＶＤ─一一五│一七五八三      │六千八百元
      ├──────┼───────┼────────┼─────────
      │林  永  鎗  │ＸＺ─九六七一│一八五三五一    │一千八百元
      ├──────┼───────┼────────┼─────────
      │田 溫 春 梅 │ＷＷＳ─一○五│六三四四八      │六千五百元
      ├──────┼───────┼────────┼─────────
      │張 李 秀 蘭 │ＣＺ─○○九五│五六六九○      │一萬二千元
      ├──────┼───────┼────────┼─────────
      │吳  宇  勝  │ＨＡ─四一六五│四六八六八三    │一萬二千元
      ├──────┼───────┼────────┼─────────
      │邱  德  源  │ＦＲＪ─九三八│一八一七五五    │一萬二千元
      ├──────┼───────┼────────┼─────────
      │林  金  福  │ＰＴＹ─四七六│四七五三三      │六千五百元
      ├──────┼───────┼────────┼─────────
      │羅  榮  博  │ＷＶＭ─三六七│四六九○九      │六千三百元
      │            │              │                │
      │            │              │                │
      │            │              │                │
      └──────┴───────┴────────┴─────────
附記
貪污治罪條例第四條第一項第五款
有下列行為之一者，處無期徒刑或十年以上有期徒刑，得併科新台幣一億元以下罰金
五  對於違背職務之行為，要求、期約或收受賄賂或其他不正利益者。
貪污治罪條例第五條第一項第二款
有下列行為之一者，處七年以上有期徒刑，得併科新台幣六千萬元以下罰金：
二  利用職務上之機會，詐取財物者。
貪污治罪條例第十條第一項、第二項
犯第四條至第六條之罪者，其所得財物，應予追繳，並依其情節分別沒收或發還被害
人。
前項財物之全部或一部無法追繳時，應追徵其價額，或以其財產抵償之。
貪污治罪條例第十一條
對於第二條人員，關於違背職務之行為，行求、期約或交付賄賂或其他不正利益者，
處一年以上七年以下有期徒刑，得併科新台幣三百萬元以下罰金。
不具第二條人員之身分而犯前項之罪者，亦同。
犯前二項之罪而自首者，免除其刑；在偵查或審判中自白者，減輕或免除其刑。
貪污治罪條例第十二條
犯第四條至第六條之罪，情節輕微，而其所得或所圖得財物或不正利益在新台幣五萬
元以下者，減輕其刑。
犯前條第一項、第二項之罪，情節輕微，而其行求、期約或交付之財物在新台幣五萬
元以下者，亦同。
貪污治罪條例第十七條
犯本條例之罪，宣告有期徒刑以上之刑者，並宣告遞奪公權。
中華民國刑法第一百三十八條
毀棄、損壞或隱匿公務員職務上掌管或委託第三人掌管之文書、圖畫、物品，或致令
不堪用者，處五年以下有期徒刑。
中華民國刑法第二百二十條第二項
錄音、錄影或電磁紀錄，藉機器或電腦之處理所顯示之聲音、影像或符號，足以為表
示其用意之證明者，亦同。
中華民國刑法第二百一十三條
公務員明知為不實之事項，而登載於職務上所掌之公文書，足以生損害於公眾或他人
者，處一年以上七年以下有期徒刑。
